臺灣嘉義地方法院刑事判決　　　　　　　100年度訴字第186號
公　訴　人　臺灣嘉義地方法院檢察署檢察官
被　　　告　吳三和
選任辯護人　曾錦源律師（法扶律師）
上列被告因違反毒品危害防制條例案件，經檢察官提起公訴（一
百年度偵字第八二二號），本院判決如下：
    主  文
吳三和犯販賣第一級毒品罪共柒罪，均為累犯，各處如附表所示
之刑。應執行有期徒刑壹拾肆年，未扣案之販賣第一級毒品所得
新臺幣玖仟貳佰元沒收之，如全部或一部不能沒收時，以其財產
抵償之，扣案之ＤＡＳＨＩＯＮ牌、方形、黑色行動電話壹具及
門號0000000000號ＳＩＭ卡壹張均沒收。
    犯 罪 事 實
壹、吳三和：(一)、前於民國九十五年間因傷害案件，經本院九十
    五年度嘉簡字第一四七○號判決判處有期徒刑三月確定；(二)
    、九十五年間因施用毒品案件，經本院九十五年度訴字第八
    一七號判決判處有期徒刑十月確定；(三)、九十六年間因施用
    毒品案件，經本院九十六年度訴字第一○三號判決判處有期
    徒刑十月確定；(四)、九十六年間因竊盜案件，經本院九十六
    年度嘉簡字第二八八號判決判處有期徒刑四月確定；(五)、九
    十六年間因施用毒品案件，經本院九十六年度訴字第三一九
    號判決判處有期徒刑一年確定；(六)、九十六年間因竊盜案件
    ，經本院九十六年度易字第二○七號判決分別判處有期徒刑
    四月、七月確定；(七)、九十六年間因竊盜案件，經本院九十
    六年度易字第三二四號判決判處有期徒刑八月確定；(八)、九
    十六年間因施用毒品案件，經本院九十六年度訴字第四○五
    號判決判處有期徒刑十月、十月確定；嗣本院九十六年度聲
    減字第八三八號裁定就前開(一)至(二)案所處有期徒刑三月、十
    月，減為有期徒刑一月又十五日、五月，定其應執行之刑為
    有期徒刑五月又十五日，就前開(三)至(八)案所處有期徒刑十月
    、四月、一年、四月、七月、八月、十月、十月，減為有期
    徒刑五月、二月、六月、二月、三月又十五日、四月、五月
    、五月，定其應執行之刑為有期徒刑二年五月，上述減得之
    執行刑五月又十五日、二年五月接續執行，九十八年七月九
    日假釋付保護管束，九十八年十一月十八日期滿未據撤銷，
    以已執行完畢論。
貳、詎仍不知悔改，明知海洛因係毒品危害防制條例第二條第二
    項第一款規定之第一級毒品，不得販賣，竟基於販賣海洛因
    之營利意圖，以其所有0000000000號行動電話門
    號ＳＩＭ卡一張插入其所有之ＤＡＳＨＩＯＮ牌、方形、黑
    色行動電話一具內，作為交易聯絡之用，自九十九年十一月
    二十一日起至十二月二十二日期間，分別於附表所示時間，
    使用上開行動電話門號與郭耿甫、吳啟輔分別持用之000
    0000000、0000000000號行動電話門號通
    話聯絡交易事宜，電話中使用「叫工」、「載工」、「繳工
    資」暗語表示「購買毒品」、「交付毒品」、「毒品價格」
    之意，就海洛因之購買及價金達成合意後，隨即至交易地點
    交付經稀釋之海洛因，先後販賣第一級毒品海洛因與交易對
    象郭耿甫六次、吳啟輔一次，前後七次所得合計新臺幣（下
    同）九千二百元，而從中牟利。各次販賣海洛因之詳細交易
    對象、時間、地點、金額如附表所示。吳三和與交易對象交
    易期間，彰化縣警察局員林分局承辦員警執臺灣雲林地方法
    院核發通訊監察書對於吳三和、郭耿甫分別持用之0000
    000000、0000000000號行動電話門號實施
    通訊監察，查獲吳三和販賣海洛因與各該交易對象，嗣於一
    百年一月二十八日上午八時許執本院核發搜索票，至吳三和
    位在嘉義市○區○○○街一一○之三十七號住處搜索，當場
    扣得吳三和所有供販賣第一級毒品所用之ＤＡＳＨＩＯＮ牌
    、方形、黑色、內插0000000000號行動電話門號
    ＳＩＭ卡一張之行動電話一具，另扣得第一級毒品海洛因一
    包（驗餘淨重零點一零三五公克，含外包裝一個）、注射針
    筒二支、行動電話一具（ＯＫＷＡＰ牌、橢圓形、黑色）暨
    門號0000000000號ＳＩＭ卡一張、電視機一台、
    電冰箱一台（均查無證據得認與本案有關）。
參、案經臺灣嘉義地方法院檢察署檢察官指揮彰化縣警察局員林
    分局調查報告後偵查起訴。
    理  由
壹、程序部分：按「被告以外之人於審判外之言詞或書面陳述，
    除法律有規定者外，不得作為證據。」；「被告以外之人於
    審判外之陳述，雖不符前四條之規定，而經當事人於審判程
    序同意作為證據，法院審酌該言詞陳述或書面陳述作成時之
    情況，認為適當者，亦得為證據。當事人、代理人或辯護人
    於法院調查證據時，知有第一百五十九條第一項不得為證據
    之情形，而未於言詞辯論終結前聲明異議者，視為有前項之
    同意。」刑事訴訟法第一百五十九條第一項、第一百五十九
    條之五均有明文。被告吳三和及其選任辯護人未於言詞辯論
    終結前對於卷附之警詢調查筆錄、偵查訊問筆錄、指認嫌犯
    紀錄、通訊監察譯文、彰化縣警察局員林分局函文、臺灣嘉
    義地方法院檢察署函文、前案紀錄等傳聞證據有所異議。本
    院審酌被告歷經偵審均坦承犯行，被告對於不利於己之證人
    未請求對質詰問，前開筆錄外之傳聞證據為公務員職務上製
    作之紀錄或證明文書，復查無顯不可信之情況，予以採納之
    ，無礙被告及其辯護人於程序上之彈劾詰問權利，因認上述
    傳聞證據合於刑事訴訟法第一百五十九條之五規定，具備證
    據能力。
貳、犯罪事實之認定部分：
  一、訊據被告坦承事實欄所記載之犯罪事實（本院卷第八十五
      頁、第九十一頁至第九十六頁審判筆錄），核與其偵查中
      所述相符（偵查卷第二十九頁至第三十一頁訊問筆錄），
      復經證人即交易對象郭耿甫、吳啟輔等警詢及偵查中證述
      無訛（郭耿甫部分，警卷第二十四頁至第二十八頁調查筆
      錄、第三十一頁自白書，偵查卷第二十四頁至第二十七頁
      訊問筆錄；吳啟輔部分，警卷第四十一頁至第四十三頁反
      面調查筆錄，偵查卷第十九頁至第二十頁訊問筆錄）。
  二、被告確於犯罪事實欄所記載時間持用000000000
      0號行動電話門號與交易對象郭耿甫、吳啟輔分別持用之
      0000000000、0000000000號行動電
      話門號通話聯絡毒品買賣交付事宜，有臺灣雲林地方法院
      通訊監察書、通訊監察譯文在卷可參（警卷第六頁至第八
      頁、第三十二頁至第三十三頁、第四十四頁、第五十一頁
      至第六十五頁）。警方依據通訊監察結果，聲請本院核發
      搜索票，繼於一百年一月二十八日上午八時許，至被告位
      在嘉義市○區○○○街一一○之三十七號住處搜索，當場
      查獲被告，並扣得被告所有之ＤＡＳＨＩＯＮ牌、方形、
      黑色、內插0000000000號行動電話門號ＳＩＭ
      卡一張之行動電話一具，另扣得第一級毒品海洛因一包（
      驗餘淨重零點一零三五公克，含外包裝一個）、注射針筒
      二支、行動電話一具（ＯＫＷＡＰ牌、橢圓形、黑色）暨
      門號0000000000號ＳＩＭ卡一張、電視機一台
      、電冰箱一台，有卷附之本院搜索票、搜索扣押筆錄、扣
      押物品目錄表、扣押物品照片等足考（警卷第九頁至第十
      一頁、第十三頁、第十六頁至第十八頁）。
  三、被告與郭耿甫進行如事實欄附表編號五毒品交易時，郭耿
      甫於電話中對被告陳稱：「兄喔．．我身上有一千七百元
      ，要請工沒有辦法，你先拿八留一給我．．你拿二張出來
      ，我有一千七百元。」等語，被告即予應允，對於郭耿甫
      所稱購買毒品金額一千七百元並無任何異議或反對，有卷
      附通訊監察譯文可考（警卷第六頁反面），且被告及證人
      郭耿甫就該次交易，均未陳稱有何欠款或嗣後交付不足差
      額之情事，準此，被告與郭耿甫間之該次交易，實就一千
      七百元價金達成合意，該次毒品交易金額應為一千七百元
      ，始合實情。
  四、被告自不詳管道取得毒品海洛因，添加葡萄糖稀釋後，再
      販賣與交易對象，業據其供陳無諱（本院卷第五十五頁準
      備程序筆錄、第九十六頁審判筆錄）。被告將海洛因稀釋
      後再行出賣他人取得金錢利得，藉由稀釋過程摻入其他物
      質使成份降低惟增加整體毒品重量，得分裝較多份數並出
      售較多次數，買入及賣出毒品之間存有明顯品質及份數差
      異，欲以稀釋方法取得超越原有毒品經濟價值之收益，足
      徵被告藉販賣毒品從中獲取不法利益之營利意圖。況且，
      販賣第一級毒品海洛因依毒品危害防制條例第四條第一項
      規定，其法定本刑為死刑或無期徒刑，犯行既為政府嚴予
      取締，毒品物稀價昂，乃必然之道理。苟被告買賣間無利
      可圖，則被告縱屬至愚，亦無甘冒遭移送法辦之危險，平
      白從事販賣之理，其從中牟利之營利意圖，至為明確。從
      而，被告自白核與事實相符，事證明確，其犯行堪以認定
      。
參、論罪科刑部分：
  一、按海洛因係毒品危害防制條例第二條第二項第一款規定之
      第一級毒品，核被告如事實欄意圖營利而販賣海洛因之所
      為，均係犯毒品危害防制條例第四條第一項販賣第一級毒
      品罪。被告持有第一級毒品之低度行為，應為販賣第一級
      毒品之高度行為所吸收，不另論罪。被告先後七次販賣第
      一級毒品之犯行，時間地點迥然可分，顯係基於個別犯意
      為之，應分論併罰。檢察官謂被告全部販賣毒品犯行構成
      集合犯而應論以一罪，固非無的，惟刑法上所稱之「集合
      犯」，係指立法者於所制定之犯罪構成要件中，本即預定
      有數個同種類行為反覆實行之犯罪而言，細繹毒品危害防
      制條例第四條販賣毒品罪之構成要件，並無任何兼包含攝
      、聚多成一，欲擬制處理複數販賣毒品舉止之處，販賣毒
      品行為本質上亦無複數舉止始足成罪之必然性，社會通念
      更難容認概括處理數次販賣毒品行為，司法實務就販賣毒
      品採行數罪併罰，已成定論，此部分見解應予更正。被告
      如犯罪事實欄壹之前案執行完畢情形，有卷附之臺灣嘉義
      地方法院檢察署刑案資料查註紀錄表、臺灣高等法院被告
      前案紀錄得參（偵查卷第四十七頁至第六十二頁，本院卷
      第五頁至第二十三頁），其受有期徒刑之執行完畢，五年
      以內故意再犯本件有期徒刑以上之罪，均構成累犯，除法
      定刑死刑、無期徒刑不得加重外，其餘法定刑概依刑法第
      四十七條第一項加重其刑。被告於偵查及審理時均自白本
      案犯行，各次犯行應依毒品危害防制條例第十七條第二項
      減輕其刑。按販賣第一級毒品罪之法定刑為「死刑或無期
      徒刑；處無期徒刑者，得併科新臺幣二千萬元以下罰金」
      ，又「死刑減輕者為無期徒刑」、「無期徒刑減輕者，為
      二十年以下十五年以上有期徒刑」刑法第六十四條第二項
      、第六十五條第二項分別定有明文，是販賣第一級毒品者
      ，縱有法定減輕其刑事由而減輕其刑，仍應受有期徒刑十
      五年以上二十年以下刑之宣告，然同為販賣第一級毒品之
      人，其原因動機不一，犯罪情節未必盡同，或有大盤毒梟
      者，亦有中、小盤之分，甚或僅止於吸毒者友儕間為求互
      通有無之有償轉讓者亦有之，其販賣行為所造成危害社會
      之程度自屬有異，法律科處此類犯罪，不可謂不重，依於
      此情形，倘依其情狀處以適當之有期徒刑，即足以懲儆，
      並可達防衛社會之目的者，自非不可依客觀之犯行與主觀
      之惡性二者加以考量其情狀，究求是否容有值堪憫恕之處
      ，適用刑法第五十九條之規定酌量減輕其刑，期使個案裁
      判之量刑，能斟酌至當，符合比例原則。查被告各次販賣
      毒品所得金額僅為五百元到二千元不等，價值非鉅，尚非
      大盤毒梟者可資等同併論；雖有七次犯行，但對象僅有二
      人；偵查中及審判中均自白犯行，犯罪之情狀尚可憫恕，
      在客觀上足以引起一般同情，宣告減輕其刑後法定最低度
      之有期徒刑十五年，猶嫌過重，爰依刑法第五十九條之規
      定就各次犯行，遞減其刑。前開加重減輕事由應依刑法第
      七十一條第一項，先加後減之。
  二、被告另稱，其供出毒品來源為綽號「丘仔」之人或「楊麗
      美」之女子，應有毒品危害防制條例第十七條第一項減輕
      或免除其刑規定之適用云云。按毒品危害防制條例第十七
      條第一項所稱「供出毒品來源，因而查獲」，係指被告供
      出毒品來源之有關資料，諸如前手之姓名、年籍、住居所
      、或其他足資辨別之特徵等，使調查或偵查犯罪之公務員
      因而對之發動調查或偵查並破獲者而言（最高法院九十七
      年度台上字第一四七五號判決要旨參照）。經查，被告於
      警詢時固稱其毒品來源為綽號「丘仔」、使用00000
      00000號行動電話、約三十歲之男子（警卷第四頁反
      面調查筆錄）。惟被告未明確陳述其取得毒品時間地點，
      自通訊監察結果亦未發現所稱門號通訊情形，無法追查比
      對上游，本件未有供出毒品來源而查獲之情形，分據彰化
      縣警察局員林分局一百年三月十一日員警分偵字第一○○
      ○○○六二六八函、臺灣嘉義地方法院檢察署一百年三月
      四日嘉檢兆洪一○○偵八二二字第○五三八一號函覆之甚
      明（本院卷第七十二頁至第七十三頁）。又查，被告或曾
      於準備程序時改稱毒品係向「楊麗美」之女子購買（本院
      卷第五十三頁至第五十四頁準備程序筆錄），然爾，被告
      對於本案毒品之來源，警詢時先稱源自「丘仔」之男子，
      已如前述，準備程序時改稱「楊麗美」，最後審理時又稱
      係「丘仔」之男子（本院卷第九十六頁審判筆錄），前後
      供詞反覆不一，是否真有其事，已非無疑，而供出毒品來
      源而查獲依毒品危害防制條例第十七條第一項應減輕或免
      除其刑，被告為求自己減免其刑，自有損人利己刻意指證
      他人涉案之動機，益徵其所言憑信性堪慮。被告指稱本案
      毒品來源為「丘仔」或「楊麗美」等節，非但翻覆不一，
      更屬無從查證，自與毒品危害防制條例第十七條第一項所
      定供出毒品來源查獲其他正犯或共犯之減免其刑規定不符
      。
  三、爰依被告之自白（本院卷第九十七頁審判筆錄）、前開前
      案紀錄之記載，審酌被告不思進取，冀圖販賣毒品獲取金
      錢利得之犯罪動機及目的；犯罪時未受明顯刺激；以行動
      電話門號作為聯絡工具販賣第一級毒品並從中獲利之犯罪
      手段；未婚，無子女，父親過世，僅母親健在，母親約七
      十五歲，與弟弟輪流照顧母親，二兄一弟一姐，均已成年
      ，先前在姐姐處幫忙之生活狀況；曾有殺人、煙毒、傷害
      、毒品、藏匿人犯、竊盜等前科，品行非佳；國中畢業之
      智識程度；全部販賣所得為九千二百元，所造成危害程度
      ；犯罪後坦承犯行，猶知悔悟之態度等犯罪一切情狀，分
      別量處如主文所示之刑，並定其應執行之刑。
  四、按毒品危害防制條例第十九條第一項規定：「犯第四條至
      第九條、第十二條、第十三條或第十四條第一項、第二項
      之罪者，其供犯罪所用或因犯罪所得之物，均沒收，如全
      部或一部不能沒收時，追徵其價額或以其財產抵償之。」
      而刑法沒收之物，雖指原物，但金錢為代替物，重在兌換
      價值，而不在原物，自難拘泥於沒收原物之理論，認沒收
      販賣毒品所得之金錢，以當場搜獲扣押者為限，是苟能證
      明其為販賣毒品所得之金錢，均應予以沒收（最高法院七
      十一年台覆字第二號判例參照）。販賣毒品所得之財物諭
      知沒收時，應沒收其販賣所得之價款。凡販賣毒品所得之
      對價，不問其中何部分屬於成本，何部分屬於犯罪所得之
      財物，應均予沒收，始與法條之規定符合，犯罪所得之財
      物，不能與正常營利事業計算營利所得之情形，相提並論
      （最高法院六十五年度第五次刑庭庭推總會議決議）。未
      扣案之被告先後販賣第一級毒品所得九千二百元，依前開
      說明，全部款項應依據毒品危害防制條例第十九條第一項
      宣告沒收，如全部或一部不能收沒時，以其財產抵償之。
      扣案之ＤＡＳＨＩＯＮ牌、方形、黑色行動電話一具及門
      號0000000000號ＳＩＭ卡一張，為被告所有供
      本件販賣毒品犯罪所用之物品，業據其供陳在卷（本院卷
      第五十九頁準備程序筆錄、第九十五頁審判筆錄），復有
      通聯譯文可資佐證，亦應依同條項宣告沒收。
  五、至扣案之第一級毒品海洛因一包（驗餘淨重零點一零三五
      公克，含外包裝一個），被告堅稱純供自己施用毒品所用
      ，查無證據得認與本件販賣犯行有何關涉，此外，被告另
      因施用第一級毒品案件，為臺灣嘉義地方法院檢察署檢察
      官以一百年三月二日一百年度毒偵字第一七九號起訴書提
      起公訴，經本院一百年三月三十日一百年度訴字第二二七
      號判決判處有期徒刑十月，並宣告沒收銷燬扣案之上述第
      一級毒品海洛因一包，有卷附被告前案紀錄、該等字號起
      訴書及判決等在卷可參，扣案毒品既無從證明與本案有關
      ，且於被告施用毒品案件經宣告沒收銷燬，不另宣告沒收
      。扣案之注射針筒二支、行動電話一具（ＯＫＷＡＰ牌、
      橢圓形、黑色）暨門號0000000000號ＳＩＭ卡
      一張、電視機一台、電冰箱一台，被告堅稱注射針筒純供
      自己施用毒品所用，行動電話、ＳＩＭ卡、電視機、電冰
      箱與本件販賣犯行無關，本院復查無證據得認該等物品確
      與前開論罪科刑犯行有所關涉，亦不另宣告沒收。
據上論斷，應依刑事訴訟法第二百九十九條第一項前段，毒品危
害防制條例第四條第一項、第十七條第二項、第十九條第一項，
刑法第十一條前段、第四十七條第一項、第五十九條、第五十一
條第五款，判決如主文。
本案經檢察官侯德人到庭執行職務。
中    華    民    國   100    年    4     月    13    日
                  刑事第一庭審判長    法  官  許進國
                                      法  官  張志偉
                                      法  官  張道周
以上正本證明與原本無異。
如不服本判決應於收受判決後10日內向本院提出上訴書狀，並應
敘述具體理由；其未敘述上訴理由者，應於上訴期間屆滿後20日
內向本院補提理由書（均須按他造當事人之人數附繕本）「切勿
逕送上級法院」。
中    華    民    國   100    年    4     月    13    日
                                      書記官  張菀純
附錄本判決論罪之法條全文
毒品危害防制條例第四條第一項
製造、運輸、販賣第一級毒品者，處死刑或無期徒刑；處無期徒
刑者，得併科新臺幣二千萬元以下罰金。
附表
┌─┬───┬────┬─────┬───┬─────────┬─────────┐
│編│對象  │時間    │地點      │價格新│主文              │主文              │
│號│      │年月日  │          │臺幣  │主刑部分          │從刑部分          │
│  │      │時分    │          │      │                  │                  │
├─┼───┼────┼─────┼───┼─────────┼─────────┤
│1 │郭耿甫│99.11.21│嘉義縣民雄│2000元│吳三和犯販賣第一級│未扣案之販賣第一級│
│  │      │15:00   │工業區郵局│      │毒品罪，累犯，處有│毒品所得新臺幣貳仟│
│  │      │        │附近      │      │期徒刑柒年拾壹月。│元沒收之，如全部或│
│  │      │        │          │      │                  │一部不能沒收時，以│
│  │      │        │          │      │                  │其財產抵償之，扣案│
│  │      │        │          │      │                  │之ＤＡＳＨＩＯＮ牌│
│  │      │        │          │      │                  │、方形、黑色行動電│
│  │      │        │          │      │                  │話壹具及門號○九三│
│  │      │        │          │      │                  │0000000號Ｓ│
│  │      │        │          │      │                  │ＩＭ卡壹張均沒收。│
├─┤      ├────┼─────┼───┼─────────┼─────────┤
│2 │      │99.11.22│嘉義縣民雄│1000元│吳三和犯販賣第一級│未扣案之販賣第一級│
│  │      │08:00   │工業區郵局│      │毒品罪，累犯，處有│毒品所得新臺幣壹仟│
│  │      │        │附近      │      │期徒刑柒年玖月。  │元沒收之，如全部或│
│  │      │        │          │      │                  │一部不能沒收時，以│
│  │      │        │          │      │                  │其財產抵償之，扣案│
│  │      │        │          │      │                  │之ＤＡＳＨＩＯＮ牌│
│  │      │        │          │      │                  │、方形、黑色行動電│
│  │      │        │          │      │                  │話壹具及門號○九三│
│  │      │        │          │      │                  │0000000號Ｓ│
│  │      │        │          │      │                  │ＩＭ卡壹張均沒收。│
├─┤      ├────┼─────┼───┼─────────┼─────────┤
│3 │      │99.11.26│嘉義縣民雄│2000元│吳三和犯販賣第一級│未扣案之販賣第一級│
│  │      │08:00   │工業區郵局│      │毒品罪，累犯，處有│毒品所得新臺幣貳仟│
│  │      │        │附近      │      │期徒刑柒年拾壹月。│元沒收之，如全部或│
│  │      │        │          │      │                  │一部不能沒收時，以│
│  │      │        │          │      │                  │其財產抵償之，扣案│
│  │      │        │          │      │                  │之ＤＡＳＨＩＯＮ牌│
│  │      │        │          │      │                  │、方形、黑色行動電│
│  │      │        │          │      │                  │話壹具及門號○九三│
│  │      │        │          │      │                  │0000000號Ｓ│
│  │      │        │          │      │                  │ＩＭ卡壹張均沒收。│
├─┤      ├────┼─────┼───┼─────────┼─────────┤
│4 │      │99.11.27│嘉義縣民雄│1000元│吳三和犯販賣第一級│未扣案之販賣第一級│
│  │      │13:15   │工業區郵局│      │毒品罪，累犯，處有│毒品所得新臺幣壹仟│
│  │      │        │附近      │      │期徒刑柒年玖月。  │元沒收之，如全部或│
│  │      │        │          │      │                  │一部不能沒收時，以│
│  │      │        │          │      │                  │其財產抵償之，扣案│
│  │      │        │          │      │                  │之ＤＡＳＨＩＯＮ牌│
│  │      │        │          │      │                  │、方形、黑色行動電│
│  │      │        │          │      │                  │話壹具及門號○九三│
│  │      │        │          │      │                  │0000000號Ｓ│
│  │      │        │          │      │                  │ＩＭ卡壹張均沒收。│
├─┤      ├────┼─────┼───┼─────────┼─────────┤
│5 │      │99.11.28│嘉義縣民雄│1700元│吳三和犯販賣第一級│未扣案之販賣第一級│
│  │      │09:00   │工業區郵局│      │毒品罪，累犯，處有│毒品所得新臺幣壹仟│
│  │      │        │附近      │      │期徒刑柒年拾月。  │柒佰元沒收之，如全│
│  │      │        │          │      │                  │部或一部不能沒收時│
│  │      │        │          │      │                  │，以其財產抵償之，│
│  │      │        │          │      │                  │扣案之ＤＡＳＨＩＯ│
│  │      │        │          │      │                  │Ｎ牌、方形、黑色行│
│  │      │        │          │      │                  │動電話壹具及門號○│
│  │      │        │          │      │                  │九三0000000│
│  │      │        │          │      │                  │號ＳＩＭ卡壹張均沒│
│  │      │        │          │      │                  │收。              │
├─┤      ├────┼─────┼───┼─────────┼─────────┤
│6 │      │99.11.29│嘉義縣民雄│500元 │吳三和犯販賣第一級│未扣案之販賣第一級│
│  │      │10:38   │工業區郵局│      │毒品罪，累犯，處有│毒品所得新臺幣伍佰│
│  │      │        │附近      │      │期徒刑柒年捌月。  │元沒收之，如全部或│
│  │      │        │          │      │                  │一部不能沒收時，以│
│  │      │        │          │      │                  │其財產抵償之，扣案│
│  │      │        │          │      │                  │之ＤＡＳＨＩＯＮ牌│
│  │      │        │          │      │                  │、方形、黑色行動電│
│  │      │        │          │      │                  │話壹具及門號○九三│
│  │      │        │          │      │                  │0000000號Ｓ│
│  │      │        │          │      │                  │ＩＭ卡壹張均沒收。│
├─┼───┼────┼─────┼───┼─────────┼─────────┤
│7 │吳啟輔│99.12.22│嘉義市嘉義│1000元│吳三和犯販賣第一級│未扣案之販賣第一級│
│  │      │13:00   │基督教醫院│      │毒品罪，累犯，處有│毒品所得新臺幣壹仟│
│  │      │        │旁7-11超商│      │期徒刑柒年玖月。  │元沒收之，如全部或│
│  │      │        │          │      │                  │一部不能沒收時，以│
│  │      │        │          │      │                  │其財產抵償之，扣案│
│  │      │        │          │      │                  │之ＤＡＳＨＩＯＮ牌│
│  │      │        │          │      │                  │、方形、黑色行動電│
│  │      │        │          │      │                  │話壹具及門號○九三│
│  │      │        │          │      │                  │0000000號Ｓ│
│  │      │        │          │      │                  │ＩＭ卡壹張均沒收。│
├─┴───┴────┴─────┼───┴─────────┴─────────┤
│合計                            │9200元                                        │
└────────────────┴───────────────────────┘